cs: Hračky a hry > Hry > Příslušenství k pokerovým žetonům: Kufry a stojany na pokerové žetony
sl-SI: Igrače in igre > Igre > Dodatki za žetone za poker: Nosilci in pladnji za žetone za poker
hr-HR: Igračke i igre > Igre > Pribor za žetone za poker: Nosači i ladice za žetone za poker
lt-LT: Žaislai ir žaidimai > Žaidimai > Pokerio žetonų priedai: Pokerio žetonų dėklai ir padėklai
ko: 장난감/게임 > 게임 > 포커칩 부대용품: 포커칩 캐리어/트레이
hu: Játékok és játékszerek > Játékszerek > Pókerzseton-kiegészítők: Pókerzsetontartók és -tálcák
ro-RO: Jucării și jocuri > Jocuri > Accesorii pentru jetoane de poker: Suporturi și tăvi pentru jetoane de poker
zh-CN: 玩具/游戏 > 游戏 > 扑克牌筹码配件: 扑克牌筹码盒/托盘
ja: おもちゃ・ゲーム > ゲーム > ポーカーチップ関連用品: ポーカーチップケース
th: ของเล่นและเกม > เกม > อุปกรณ์ชิปโปกเกอร์: ถาดและที่ใส่ชิปโปกเกอร์
fr: Jeux et jouets > Jeux > Accessoires pour jetons de poker: Mallettes et racks pour jetons de poker
it: Giochi e giocattoli > Giochi > Accessori per fiche da poker: Vassoi e contenitori per fiche da poker
zh-TW: 玩具和遊戲 > 遊戲 > 撲克牌籌碼配件: 撲克牌籌碼盤
da: Legetøj og spil > Spil > Tilbehør til jetoner: Tasker og beholdere til jetoner
en: Toys & Games > Games > Poker Chip Accessories: Poker Chip Carriers & Trays
el: Παιχνίδια > Παιχνίδια (Games) > Αξεσουάρ για μάρκες πόκερ: Θήκες & δίσκοι για μάρκες πόκερ
de: Spielzeuge & Spiele > Spiele > Pokerchip-Zubehör: Behälter für Pokerchips
sv: Leksaker och spel > Spel > Pokerchiptillbehör: Hållare och brickor för pokerchip
fi: Lelut ja pelit > Pelit > Pokerin pelimerkkien lisätarvikkeet: Laukut ja alustat pelimerkeille
sk-SK: Hračky a hry > Hry > Príslušenstvo pre pokerové žetóny: Nosiče a podnosy na pokerové žetóny
tr: Oyuncaklar ve Oyunlar > Oyunlar > Poker Çipi Aksesuarları: Poker Çipi Taşıyıcılar ve Tepsileri
pl: Gry i zabawki > Gry > Akcesoria do żetonów pokerowych: Pojemniki na żetony pokerowe
vi: Đồ chơi & Trò chơi > Trò chơi > Phụ kiện phỉnh poker: Cặp đựng phỉnh poker
nb: Leker og spill > Spill > Tilbehør til pokerchips: Pokerchipbeholdere og -brett
pt-BR: Brinquedos e jogos > Jogos > Acessórios de fichas para pôquer: Porta-fichas e bandejas para pôquer
bg-BG: Играчки и игри > Игри > Аксесоари за покер чипове: Чанти и табли за покер чипове
ru: Игрушки и игры > Игры > Аксессуары для покерных фишек: Кейсы и лотки для покерных фишек
pt-PT: Brinquedos e jogos > Jogos > Acessórios de fichas de poker: Tabuleiros e transportadores de fichas de poker
es: Juegos y juguetes > Juegos > Accesorios para fichas de póquer: Estuches y bandejas para fichas de póquer
nl: Speelgoed en spellen > Games > Accessoires voor pokerfiches: Koffers en trays voor pokerfiches